臺灣高等法院民事判決　八十八年度訴更(一)字第二四號
　　原　　　告　甲○○
　　被　　　告　乙○○
　　法定代理人　顏惠忠
右當事人間因侵權行為損害賠償事件，被告對於中華民國八十七年九月二日本院八十
七年度訴字第一三九號第一審判決，提起上訴，經最高法院發回更審，本院判決如左
︰
    主    文
被告應連帶給付原告新臺幣壹佰捌拾伍萬捌仟壹佰伍拾玖元，及自民國八十七年三月
二十五日起，至清償日止，按年息百分之五計算之利息。
原告其餘之訴駁回。
訴訟費用除確定部分外，由被告連帶負擔四分之三，餘由原告負擔。
本判決第一項於原告以新臺幣陸拾貳萬元為被告供擔保後，得假執行。但被告如於假
執行程序實施前，以新臺幣壹佰捌拾伍萬捌仟壹佰伍拾玖元或等值之華南銀行無記名
可轉讓定期存單，為原告預供擔保，得免為假執行。
原告其餘假執行之聲請駁回。
    事    實
甲、原告方面：
一、聲明：
  (一)被告等應連帶給付原告新台幣二百二十一萬五千五百四十三元及自八十七年三月
    二十五日起至清償日止，按年息百分之五計算之利息。
  (二)訴訟費用由被告等連帶負擔。
  (三)原告願供擔保，請准宣告假執行。
二、陳述：除與發回前本院判決記載相同者外，補稱略以：
  １醫療費用：共計新台幣二十一萬四千一百八十九元。
  原告原請求醫療費用計二十二萬三千零六十五元，惟其中祥安醫院85.09.25之診
    斷證明書費二百元暨三軍總醫院85.12.31之一般內科醫療費用三千一百九十二元
    ，非治療本次車禍傷害之費用，故減縮請求。
  台大醫院「85.02.13」之醫療費用單據，實則其日期應為「86.02.13」之誤載。
  順和醫院之單據原告撤回此部份請求，故總計原告請求之醫療費用為二十一萬四
    千一百八十九元。
  ２減少工作之收入即工作損害金之部分：共計六十三萬二千三百零一元。
  原告自八十五年九月二十四日受傷迄至八十七年五月間前審審理時已十九個月無
    法工作，以八十三年至八十五年二年九個月間曾經扣繳所得稅之所得資料計算，
    為一百零九萬八千二百元，平均每月三萬三千二百七十九元（元以下四捨五入，
    下同），十九個月之減少工作之收入即為六十三萬二千三百零一元。
  ３減少勞動能力損失部分：共計二百六十五萬八千五百零二元。
  原告自受傷後，右下肢置換人工髖關節，經鑑定屬於一下肢的股關節或膝關節的
    機能全廢或有顯著障礙之輕度肢體障礙，而依勞工保險殘廢給付標準表第一四八
    項規定為八級殘廢，減少勞動能力之比率為百分之六一．五二原告係四十一年六
    月十七日生，如以自八十七年六月起，計至六十歲止，共十四年一個月，以十四
    年計算，以前述月收入三萬三千二百七十九元計算，再依霍夫曼方式扣除中間利
    息，其十四年之減少勞動能力損失共計為二百六十五萬八千五百零二元。
  做雜工，雖無固定性，但若有工作可做，仍論工計資，因受損害，即必不能工作
    ，是仍有減少勞動能力之損失，並以其最近一年內每月工資作日數及工資之平均
    數計算。
  勞工保險條例第五十三條附表所定殘廢給付標準表之殘廢等級，為勞工保險實務
    採行之標準，非學者自行認可採行之方法。
  原告經鑑定為肢體殘障，被告稱86.04.19後身體即可康復癒合，顯係一時減損部
    分之勞動能力云云，顯有誤解。
  國軍第八二Ｏ醫院鑑定為下肢輕度殘障，並由金門縣政府核發殘障手冊，且依國
    軍金門醫院函復稱：「病人病情無法從事較粗重之工作，但一般正常起居生活
    均無礙，平常會有右下肢無力，疼痛之症狀，不適走遠、久站、負重。無法恢
    復未受傷前之狀態，粗重之水泥工作宜避免。」，顯已不能再從事原來之工作。
  ４精神損失八十萬元：
    原告因此次受傷，住院治療甚久，且手術極為疼痛，目前仍難於行走，因長久臥
    病，且喪失工作能力，擔心家計，致曾引發焦慮症而一度自殺，更因此次意外致
    肢體殘障終身將不良於行，精神上自極受苦痛，為此請求精神賠償八十萬元。
  ５以上合計共四百三十萬四千九百九十二元為原告原來之請求。嗣因原告為求早日
    息事，於前審判決後未上訴第三審，未上訴部分因告確定。
三、證據：除爰用前審所提證據外，補提：醫療單據、診斷證明書、工作證明書、損
    益表等影本為證。並聲請向台北市營造職業函查八十五年迄今從事砌磚之水泥工
    每月平均工資若干；向國軍金門醫院函查就原告於就診與治療期間是否適宜任水
    泥工之粗重工作、於住院手術後，應分別有多久之休養期間等節。
乙、被告台北汽車客運股份有限公司方面：
一、聲明：
  (一)原告之訴及假執行之聲請均駁回。
  (二)歷審訴訟費用皆由原告負擔。
  (三)如受不利判決，被告願提供現金或等值之華南銀行無記名可轉讓定期存款單為擔
    保，請准宣告免為假執行。
二、陳述：除與發回前本院判決記載相同者引用外，補稱略以：
  (一)縱認乙○○就本件事故之發生具有過失，然原告對本事件之發生，亦與有重大過
    失，依台灣板橋地方法院八十六年度交易字第一九號、本院八十六年度交上易字
    第六七九號刑事判決書理由內容，可知，原告對本事件之發生，實與有重大過失
    ，應負十分之九之過失責任。
  (二)就原告所請求之各項費用部分：
  １就醫療費用部分：
  就原告所提台大醫院八十五年二月十三日之支出費用一百五十元單據、國軍八二
    ０醫院之支出費用單據：被告就此一部分不爭執。
  就祥安醫院之支出費用單據部分：
  (1)原告所提祥安醫院之支出費用單據部分，與本案無關亦無因果關係。
  ２就十九個月無工作收入部分：
  工作證明書為私文書，被告否認其真正。
  原告主張以每月工作二十六日計算十九個月無工作收入，究有何依據？國軍金門
    醫院函覆表示，病患需修養期間，僅為兩個月，原告主張十九個月，亦屬無據！
    再泥水工如施作地點適在屋外，遇天雨即不能施作，亦受景氣好壞及個人身體狀
    況影響，原告主張以二十六日計算每月工資並不合理，亦未見任何證明。
  ３就勞動能力減損部分：
  原告主張勞動能力減損比率為百分之六一點五二，自應負舉證責任。
  勞工保險殘廢給付標準表第一四八項所規定之八級殘廢，係指一下肢的遺存假關
    節且有顯著運動障害者而言。依怡和醫院之函覆內容，原告至多於八十五年十月
    十八日之半年後即八十六年四月十九日後，身體即可康復癒合，則原告因受傷而
    減損之勞動能力，顯僅係一時減損部分之勞動能力，原告主張其係終身喪失勞動
    能力之證明何在？且原告是否可能持續做至六十歲？
  ４就精神慰撫金部分：原告之請求，其金額似過高，況被告賠償後，亦須向被告乙
    ○○追償，是請審酌原告與被告乙○○之身分、社會地位、經濟狀況等因素，予
    以核減，以符公平原則。
三、證據：除爰用前審所提證據外，補提：公司執照、營利事業登記證、八十九年損
    益表為證。並聲請函查台北市營造業工會泥水工平均每月工作天數為何、其依據
    何在、有無依據資料。
丙、被告乙○○方面：未於言詞辯論期日到場，據其於準備程序聲明及陳述：
一、聲明：
  (一)原告之訴及假執行之聲請均駁回。
  (二)歷審訴訟費用皆由原告負擔。
  (三)如受不利判決，被告願提供現金或等值之華南銀行無記名可轉讓定期存款單為擔
    保，請准宣告免為假執行。
二、陳述：除與發回前本院判決記載相同者引用外，補稱略以：
    高職畢業，現月薪約三萬一千元，仍於台北汽車各運公司上班。本件車禍事原告
    來撞我的，鑑定報告是說原告撞我。
丁、本院依職權函調台灣板橋地方法院檢察署傷害案刑事卷四宗。並函查國軍金門醫
    院、順和醫院、祥安醫院（已改名為怡和醫院）。
    理    由
一、被告乙○○未於言詞辯論期日到場，核無民事訴訟法第三百八十六條各款所列情
    形，爰依原告之聲請，由其一造辯論判決，合先敘明。
二、原告主張：被告乙○○係受僱於被告台北客運公司任大客車駕駛員，於八十五年
    九月二十四日七時許，駕駛車號ＦＢ─九八九營業大客車，沿台北縣中和市○○
    路往景平路方向行駛，途經安樂路與景平路交岔路口欲右轉駛入景平路往新店市
    時，竟疏於注意讓慢車道之直行車先行，逕行右轉，致撞擊其右側原告所騎之機
    車左後側，致原告受有右股骨頸部骨折，須靠拐杖支撐行走，已被鑑定為輕度殘
    障，原告因本件車禍共支付醫藥費新台幣二十一萬九千六百七十三元、醫療期間
    十九個月之工作損失計六十三萬二千三百零一元，減少勞動能力損失計二百六十
    五萬八千五百零二元，又原告因身體受傷，精神肉體所受痛苦甚大，故請求非財
    產上損害賠償八十萬元，爰依侵權行為損害賠償之法律關係，求為命被告連帶給
    付四百三十一萬零四百七十六元及其法定利息之判決（本院發回前判決被告等應
    連帶給付原告二百二十二萬一千零二十七元《醫療費二十一萬九千六百七十三元
    ＋工作損害金五十五萬三千七百五十五元＋減少勞動能力二百三十二萬八千二百
    八十四元＋撫慰金六十萬元再乘以百分之六十》之本息，駁回原告其餘之訴，被
    告就其敗訴部分，提起上訴，經最高法院發回，其餘部分原告未上訴已確定）。
三、被告等則以：被告乙○○就本件車禍之發生並無過失責任，就原告請求被告給付
    醫療費、工作損害金、減少勞動能力之賠償，原告應負舉證責任，撫慰金之金額
    過高，應予酌減，縱使被告有過失，而原告更有重大過失，應負十分之九之過失
    責任等語，資為抗辯。
四、原告主張被告乙○○係受僱於被告台北客運公司任大客車駕駛員，於八十五年九
    月二十四日駕駛營業大客車，沿台北縣中和市○○路往景平路方向行駛，途經安
　　樂路與景平路交岔路口欲右轉駛入景平路往新店市時，竟疏於注意讓慢車道之直
　　行車先行，逕行右轉，致撞擊其右側原告所騎之機車左後側，致原告受有右股骨
　　頸部骨折之事實，業據其提出祥安醫院診斷證明書影本一份、國軍八二０醫院附
　　設民眾診療服務處診斷證明、台灣省車輛行車事故覆議鑑定委員會意見書一紙、
　　、原審法院八十六年度交易字第一九號、本院八十六年度交上易字第六七九號刑
　　事判決書為證，被告乙○○亦因此過失傷害案件，經判處有期徒刑四月確定，業
　　經本院調卷查明屬實，有上開刑事判決書在卷可稽。被告等對於乙○○其因過失
　　駕車撞擊原告所騎之機車，致原告受有前揭傷害並不爭執，惟辯稱：系爭車禍係
　　因原告駕駛機車未讓已右轉之大客車先行所致，被告等並無過失等語。惟查，本
　　件肇事現場係安樂路與景平路之交岔路口，景平路往新店方向為四線道（含慢道
　　），被告乙○○駕駛大客車及原告騎乘機車之行進方向，均係沿安樂路往景平路
　　方向，本件車禍發生後，大客車係斜停於自安樂路右轉駛入景平路之景平路內側
　　及中間快車道上，車頭呈偏左走向，車尾則在景平路路口之行人穿越道之上，原
　　告之機車則側倒於大客車車頭前下方，又大客車嗣駛離該停放地點後，其停放地
　　點地面，留有起端至尾端長約八公尺中間有間斷之刮地痕，走向同大客原停車方
　　向，刮地痕起點係在景平路中間車道之路口之行人穿越道，尾端則在機車倒地近
　　處等事實，有卷附之道路交通事故調查報告表(一)、(二)各一份及現場照片三幀在卷
　　可資佐證。被告乙○○於偵查中既自承：我看甲○○機車倒地時，我怕前輪壓到
　　他，才放開煞車，將大客車向快車道轉，以致現場留有約八公尺之刮地痕云云，
　　再考量機車在受如大客車之大型車輛撞擊後，縱使撞擊車輛車速非快，受撞擊之
　　機車因受撞擊衝力之影響，在受撞擊及實際倒地之間，常會有一小段距離之情節
　　，顯見原告之機車自交岔路口駛出曾直行一段距離後，在接近景平路中間快車道
　　路口之行人穿越道之交岔路口內，為適右轉駛至該處之被告乙○○駕駛之大客車
　　車頭撞及，機車於倒地後且為大客車推行約八公尺以後而停止。是被告乙○○駕
　　駛大客車駛出交岔路口右轉時，原告騎乘之機車當亦在大客車車身之右側或右後
　　側不遠處之事實，應堪認定。而被告乙○○於警訊中復曾供稱：「當時因是早上
　　上班時間，車流量很大，所以我駕駛到內車道右轉云云」（見偵查卷第三頁背面
　　），則其當時自應深切注意其右側及右後側之慢車道上有無車輛欲直行通過，而
　　應讓欲直行之車輛先行，並保持安全之間隔。查肇事當時適為白晝，天候狀況、
　　視距良好，路面乾燥、無缺陷，道路無障礙等情，有卷附之道路交通事故調查報
　　告表(一)記載明確，依此情形，被告乙○○駕駛大客車不僅無何不能注意之情事，
　　且其若於欲右轉之際，能深切注意其車右側及右後側狀況，其應能發現原告之機
　　車正於其右側或右後側之慢車道上直行，而於準備右轉之同時，與機車保持適當
　　之安全間隔。被告乙○○竟稱未見到有欲直行之車輛云云。顯見其於欲右轉時，
　　未注意其右側及右後側慢車道上行駛車輛之狀況，以致於右轉時撞及原告直行之
　　機車，致原告機車倒地，而受有上開傷害，被告乙○○自有應注意能注意而不注
　　意之過失甚明。又查原告於本院刑事案件審理時陳稱：我是走慢車道，不知被告
　　要轉，那時車很多，我沒注意被告有沒有打燈號云云（見台灣板橋地方法院八十
　　六年度交易字第一九號刑事案件、八十六年二月十七日訊問筆錄），足見原告於
　　欲直行通過交岔路口時，亦疏未注意其左側鄰車之大客車之動向，而未保持安全
　　之間隔及採取適當之避讓安全措施，故原告就本件車禍之發生，亦與有過失，惟
　　此不影響被告乙○○過失責任之成立。而原告確因本件車禍受傷，已如前述，其
　　傷害與被告乙○○之過失行為間並有相當因果關係。被告乙○○之過失責任，堪
　　予認定。
五、至於臺灣省臺北縣區車輛行車事故鑑定委員會八十六年三月二十六日北鑑字第八
    六一七六號鑑定意見書，以原告「駕駛重機車見前方大客車右轉因車多車速緩慢
    且無法轉入外側車道，而右偏駛出路口外欲由大客車車前繞行通過時，左側車身
    與大客車右前車頭發擦撞倒地」，因認本件車禍責任係原告駕駛機車未讓已右轉
    之車輛先行云云。惟查機車在受如大客車之大型車輛撞擊後，縱使撞擊車輛車速
    非快，受撞擊之機車因受撞擊衝力之影響，在受撞擊及實際倒地之間，常會有一
    小段距離之情，乃事理所可想像者。該鑑定意見以刮地痕之起點而認原告機車係
　　因見前方有大客車右轉而向右偏駛出路口外，已有欠斟酌之處。且轉彎車應讓直
　　行車先行，為道路交通安全規則第一百零二條第一項第六款所明定，由上述原告
　　之機車自交岔路口駛出曾直行一段距離後，在接近景平路中間快車道路口之行人
　　穿越道之交岔路口內，為適右轉駛至該處之被告乙○○駕駛之大客車車頭撞及等
　　情觀之，則被告乙○○駕駛大客車採取右轉動作時應確有未讓直行車之原告機車
　　先行之違規情事。該鑑定報告漏未審酌及此，亦有不當，被告執此主張其無過失
　　，尚非可採。又臺灣省車輛行車事故覆議鑑定委員會八十六年七月九日交覆字第
　　八六０六五０號函附之覆議意見書，援引上揭轉彎車應讓直行車先行之規定，認
　　為本案肇事責任全在於被告乙○○之過失，原告無肇事因素云云。惟該鑑定意見
　　漏未斟酌：原告於駕駛機車直行通過交岔路口時，未注意其左側大客車之車行動
　　向，而未與大客車保持安全間隔及採取適當之避讓安全措施之情節，尚有疏漏，
　　自不得據此即認原告無過失。是本院審酌原告及被告乙○○就本件車禍之過失程
　　度，認原告應負百分之四十責任；被告乙○○應負百分之六十過失責任。
六、按因故意或過失不法侵害他人之權利者，負損害賠償責任；不法侵害他人之身體
    或健康者，對於被害人因此喪失或減少勞動能力，或增加生活上之需要時，應負
    損害賠償責任；又不法侵害他人之身體、健康者，被害人雖非財產上之損害，亦
    得請求賠償相當之金額，民法第一百八十四條第一項前段、第一百九十三條第一
    項、第一百九十五條第一項分別定有明文。本件被告乙○○因過失致原告之身體
    受傷之事實，已如前述，其對於原告因此所受之損害，自應負賠償責任，而被告
    台北客運公司復為被告乙○○之僱用人，依民法第一百八十四條第一項前段及第
    一百八十八條第一項前段規定，對於原告因而所受之損害，自應負連帶賠償責任
    。茲就原告請求被告賠償之項目及金額，逐次審酌如次：
    (一)醫療費二十一萬九千六百七十三元部分：原告主張其自八十五年九月二十四日
      起，至八十六年十一月二十七日止，共支出醫療費二十一萬九千六百七十三元
      ，業據提出收據三十四張為證，並有本院函怡和（祥安）醫院之回函可稽，惟
      其中順和醫院收據三張（見附民卷第十六頁及背面）共九千一百四十元，業經
      原告撤回（見本院卷一一六頁），應予剔除，其餘部分二十一萬零五百三十三
      元，依原告所受傷害及各收據載明醫療費別，均屬治療上之必要費用，應予准
      許，逾此部分之請求，應予駁回。被告等雖辯稱：原告所提出之八十五年二月
      十三日台大醫院一百五十元收據，係發生在本件車禍前，與本案無關，應予扣
      除；又國軍八二０醫院之部分收據所載科別並非骨科，亦應予扣除等語。惟查
      上述台大醫院收據上所蓋之日期戳雖為八十五年二月十三日，但其右上方以電
      腦列印之日期則為八十六年二月十三日，顯見係收費員未調整日期戳之年度所
      致，仍應以電腦列印之日期為準；至國軍八二０醫院之部分收據所載科別均經
      該醫院更正為骨科，故被告等所辯，並不足採。
    (二)工作損害金六十三萬二千三百零一元部分（本院前審核減為五十五萬三千七百
      五十五元）：原告主張受傷後，自八十五年九月二十四日起，至今有十九個月
      ，不能工作，有台北市忠孝醫院診斷書二紙可證云云；惟原告為無固定雇主之
      砌磚泥水工，原告主張以八十二年至八十五年間曾經扣繳所得稅之所得平均月
      收入計算，但原告既為無固定雇主之砌磚泥水工，無固定工作日，且依綜合所
      得稅各類所得資料查詢表之記載，其八十二年與八十四年之所得差距頗大，自
      難以該三年之平均月所得為計算之標準，原告亦未證明其自八十五年九月二十
      四日起是否有工作機會，是原告主張按每月三萬三千二百七十九元計算，自無
      可取。惟按勞動基準法第二條第三款規定，工資謂勞工因工作而獲得之報酬；
      包括工資、薪金及按計時、計日、計月、計件以現金或實物等方式給付之獎金
      、津貼及其他任何名義之經常性給與均屬之。且工資由勞雇雙方議定之。但不
      得低於基本工資。前項基本工資，由中央主管機關擬定後，報請行政院核定之
      。勞動基準法第二十一條，亦有規定。是基本工資為勞工最低之報酬，本件原
      告既未證明其工作之僱主、工資、工作日數等，故其請求應以本件車禍發生當
      年度即八十五年度基本工資一萬五千三百六十元，為其每月之工資損害較為適
      當，是原告因車禍十九個月不能工作所受之工作損害額，為二十九萬一千八百
      四十元（15360 乘以19個月=291840），原告逾上開部分之請求應予駁回。
    (三)減少勞動能力損失二百六十五萬八千五百零二元部分（本院前審核減為二百三
      十二萬八千二百八十四元）：原告主張其自受傷後，右下肢置換人工髖關節，
      經鑑定屬於一下肢的股關節或膝關節的機能全廢或有顯著障礙之輕度肢體障礙
      云云，此有福建省金門縣殘障者鑑定表在卷可稽，依勞工保險殘廢給付標準表
      第一四八項規定為八級殘廢，減少勞動能力之比率為百分之六一．五二，應屬
      可採。再勞工非年滿六十歲者，雇主不得強迫其退休，勞動基準法第五十四條
      第一項第一款定有明文。原告主張其係四十一年六月十七日生，如以其自八十
      七年六月起可開始工作計至六十歲止，共十四年等語，自屬可取。而身體或健
      康受侵害，而減少勞動能力者，其減少及殘存勞動能力之價值，不能以現有之
      收入為準，蓋現有收入每因特殊因素之存在而與實際所餘勞動能力不能相符，
      現有收入高者，一旦喪失其職位，未必能自他處獲得同一待遇，故所謂減少及
      殘存勞動能力之價值，應以其能力在通常情形下可能取得之收入為標準。是原
      告主張按每月三萬三千二百七十九元計算，揆諸前揭說明，並無可取，仍應以
      本件車禍發生當年度即八十五年度基本工資一萬五千三百六十元，為其每月之
      工資報酬較為適當，是以，按前述八十五年度基本工資一萬五千三百六十元計
      算，再依霍夫曼方式扣除中間利息，其十四年之減少勞動能力損失共計一百九
      十九萬四千五百五十八元（其計算式為：[184320*10. 00000000（此為應受扶
      養14年之霍夫曼係數）]=0000000），原告逾此部分之請求為無理由，應予駁
      回。被告等雖辯稱原告所受之下肢機能障害屬勞工保險殘廢給付標準表第一四
      九項之九級殘廢，減少勞動能力之比率為百分之五三．八三等語，惟查該第一
      四九項所定之「一下肢遺存假關節者」，係指脛骨或腓骨任何一方遺存假關節
      者而言，而原告所受之傷害係股骨（即大腿骨）遺存假關節，自非屬第一四九
      項之殘廢，被告等此部分所辯，尚非可採。
    (四)精神慰藉金八十萬元部分（本院前審核減為六十萬元）：查原告為小學程度，
　　　不識字，金門人，從事水泥工，車禍當時以八三、八四、八五計算平均月工資
　　　是三萬三千二百七十九元。被告乙○○：高職畢業，電子科，月薪約三萬一千
　　　元，擔任台北汽車客運公司駕駛員。被告台北汽車客運公司為法人組織，以汽
　　　車客運為其業務，資本額為一億八千九百萬元，有公司執照及營利事業登記證
　　　可稽（見本院卷第七八之一、七九頁），本院斟酌兩造前揭之身分、地位、經
　　　濟狀況及原告因車禍受傷，造成肢體障礙，肉體、精神所受痛苦等一切情形，
　　　認原告請求八十萬元，尚屬過高，應予核減為六十萬元，方屬公允，原告逾此
　　　數額之請求，應予駁回。
六、綜上所述，原告因本件車禍所受之損害合計為三百零九萬九千六百三十一元，惟
    按損害之發生或擴大，被害人與有過失者，法院得減輕賠償金額，或免除之，民
    法第二百十七條第一項定有明文，而本次車禍之發生，雖係因被告乙○○右轉時
    未讓直行車先行所致，然因原告係與被告乙○○同方向，其疏未注意左側大客車
    之車行狀況，且未與大客車保持安全間隔及採取適當之避讓措施，致發生本件事
    故，原告亦有疏失，已如前述，本院斟酌兩造構成肇事原因之輕重等因素，認原
    告就車禍之發生應負十分之四之過失責任為適當，有如前述。從而，依過失相抵
    之法則，被告應賠償原告之金額為一百八十五萬八千一百五十九元（即三百零九
    萬九千六百三十一元乘以百分之六十所得之金額），故原告請求被告連帶給付一
    百八十五萬八千一百五十九元及自起訴狀繕本送達翌日即八十七年三月二十五日
    起算之法定遲延利息，為有理由，應予准許，至原告逾此範圍之請求，為無理由
    ，不應准許。又原告勝訴部分，原告及被告分別陳明願供擔保請准宣告假執行及
    免為假執行，經核無不合，爰分別酌定相當擔保金額准許之。至原告敗訴部分，
    其假執行之聲請已失所附麗，應併予駁回。
據上論結：本件原告之訴，為一部有理由，一部無理由，依民事訴訟法第七十八條、
第七十九條但書、第八十五條第二項、第四百六十三條、第三百八十五條第一項前段
、第三百九十條第二項、第三百九十二條，判決如主文。
中　　　華　　　民　　　國　　九十一　　年　　　五　　　月　　二十一  　日
                                民事第十一庭
　　　　　　　　　　　　　　　　　　審判長法　官　吳　景　源
　　　　　　　　　　　　　　　　　　　　　法　官　陳  金  圍
　　　　　　　　　　　　　　　　　　　　　法　官　連　正　義
右正本係照原本作成。
如不服本判決，應於收受送達後二十日內向本院提出上訴書狀，其未表明上訴理由者
，應於提出上訴後二十日內向本院補提理由書狀（均須按他造當事人之人數附繕本）
上訴時應提出委任律師或具有律師資格之人之委任狀；委任有律師資格者，另應附具
律師及格證書及釋明委任人與受任人有民事訴訟法第四百六十六條之一第一項但書或
第二項（詳附註）所定關係之釋明文書影本。
中　　　華　　　民　　　國　　九十一　　年　　　五　　　月　　二十三  　日
　　　　　　　　　　　　　　　　　　　　　書記官　張　永　中
附註：
民事訴訟法第四百六十六條之一（第一項、第二項）：
對於第二審判決上訴，上訴人應委任律師為訴訟代理人。但上訴人或其法定代理人具
有律師資格者，不在此限。
上訴人之配偶、三親等內之血親、二親等內之姻親，或上訴人為法人、中央或地方機
關時，其所屬專任人員具有律師資格並經法院認為適當者，亦得為第三審訴訟代理人
。
